【裁判字號】    99,親,48
【裁判日期】    990830
【裁判案由】    否認子女
【裁判全文】
臺灣士林地方法院民事判決                99年度親字第48號
原      告  丙○○
被      告  乙○○
兼法定代理
人          甲○○
上列當事人間否認子女事件，經本院於民國99年8 月16日言詞辯
論終結，判決如下：
    主  文
確認被告乙○○非原告自被告甲○○受胎所生之婚生子。
訴訟費用由原告負擔。
    事實及理由
一、本件原告起訴主張：原告丙○○於民國93年6 月11日與被告
    甲○○結婚，嗣於99年4 月14日與被告甲○○離婚。原告自
    97年7 月起即經常外宿未歸，並與訴外人劉勇君發生性關係
    ，並於99年1 月15日產下被告乙○○，雖原告之受胎期間，
    係在原告與被告甲○○婚姻關係存續中，惟原告與被告甲○
    ○早已無夫妻之實，為此依民法第1063條提起否認子女之訴
    ，並聲明：(1)確認被告乙○○非原告自被告甲○○受胎所生
    之婚生子；(2)訴訟費用由被告負擔。
二、被告甲○○則認諾原告之訴。
三、按關於認諾及訴訟上自認或不爭執事實之效力，於第589 條
    否認子女之訴，不適用之，民事訴訟法第594 條定有明文。
    經查，本件被告甲○○雖認諾原告之訴，然揆諸上開規定，
    仍不發生認諾之效力，本院仍應調查其他事證以查明是否與
    事實相符，合先敘明。
四、原告主張其與被告甲○○已於99年4 月14日離婚，因原告於
    與被告甲○○婚姻關係尚存續中之期間，與訴外人劉勇君發
    生性關係並於99年1 月15日產下被告乙○○，惟被告乙○○
    非原告自被告甲○○受胎所生，而係與訴外人劉勇君所生等
    事實，業據原告提出戶籍謄本、出生證明書、DNA 基因圖譜
    型別分析報告、DNA 親緣關係諮詢報告單、DNA 血緣鑑定受
    鑑定人資料表等件為證，且為被告所不爭。而根據上開博微
    生物科技股份有限公司分子生物實驗室對被告乙○○及訴外
    人劉勇君進行親子血緣鑑定結果略以：「送檢註明為劉勇君
    與乙○○之檢體，其相對應之各DNA 型別均無矛盾，存在一
    親等直系血親關係之機率為99.9% 以上。CPI 值＝00000000
    00.4，PP值＝0.999 。」，可見被告乙○○係原告自訴外人
    劉勇君受胎所生，則被告乙○○自非原告自被告甲○○受胎
    所生，堪信原告主張為真實。
五、按從子女出生日回溯第181 日起至第302 日止，為受胎期間
    。妻之受胎，係在婚姻關係存續中者，推定其所生子女為婚
    生子女。前項否認之訴，夫妻之一方自知悉該子女非為婚生
    子女之時起2 年內為之。民法第1062條第1 項、第1063條第
    1 、第3 項分別定有明文。查本件原告與被告甲○○於93年
    6 月11日結婚，並於99年1 月15日產下被告乙○○，嗣原告
    與被告甲○○於99年4 月14日離婚，則被告乙○○依法仍應
    推定為被告甲○○之婚生子，但被告乙○○確非原告自被告
    甲○○受胎所生，而係自訴外人劉勇君受胎所生之事實，已
    如前述，且原告係於99年4 月29日經血緣鑑定做成報告書後
    ，方知悉被告乙○○非其婚生子女，並隨後於99年6 月2 日
    提起本訴，未逾越2 年之法定除斥期間。從而，原告訴請確
    認被告乙○○非原告自被告甲○○受胎所生之子，於法洵屬
    有據，應予准許。
六、據上論結：依民事訴訟法第85條第1 項前段、第81條第2 款
    ，判決如主文。
中    華    民    國    99    年    8     月    30    日
                  家事庭  法  官  李昆霖
以上正本證明與原本無異。
如對本判決上訴，應於判決送達後20日之不變期間內，向本院提
出上訴狀。
中    華    民    國    99    年    8     月    30    日
                          書記官  陳雪麗

司法院資訊處製作；財團法人民間司法改革基金會備份。
